ARTHUR GABRIEL TAVARES DE ARAUJO

Desenvolvedor & Designer



<u>(84) 99856-6015</u>



arthur gabriel2.0@outlook.com

OBJETIVOS

Objetivo profissional: atuar como desenvolvedor, onde posso combinar paixão por jogos e compartilhar minha experiência prática com Minecraft & RPG de mesa, para criar, produtos de alta qualidade e impacto no setor de entretenimento e gameficação na educação.

FORMAÇÃO

2020 - 2023 | CEEP JOÃO FAUSTINO

Técnico em Nutrição & Dietética

2022 - 2023 | INSTITUTO METRÓPOLE DIGITAL

Formação Básica em Programação para Internet & Programação Básica

EXPERIÊNCIAS

2021 | GAME JAM - STICKYPISTON.CO

Planejamento, Programação & Desenvolvimento de Mini Games

Desenvolvimento de Projeto, Programação & Idealização de minigames no Minecraft com linguágem de programação McFunctions & Command Block para concurso com publicação de projeto em stickypiston.co/map/blockparty

2022 - 2023 | PROJETO PESSOAL - MINI KRAKEN RPG

Gestor de Projeto & Programador

Criação e gerenciamento de aplicação para discord. Construção de projeto front & back, organização de banco de dados & design front do projeto <u>MiniKrakenRPG</u>

2023 - 2023 | FREELANCER

Desenvolvimento Web

Planejamento & Design Front End, Hospedagem de projetos web, Configuração de DNS & Domínios Cloudflare para os seguintes projetos: StandardHost, GalaxyScreenShare, Nutri.arkanus.app.